【裁判字號】    97,訴,835
【裁判日期】    970328
【裁判案由】    毒品危害防制條例
【裁判全文】
臺灣板橋地方法院刑事判決               97年度訴字第835號
公  訴  人  臺灣板橋地方法院檢察署檢察官
被      告  甲○○
                  （現另案於臺灣臺北監獄臺北分監執行中）
上列被告因毒品危害防制條例案件，經檢察官提起公訴（97年度
毒偵字第513 號），於本院準備程序進行中，被告就被訴之事實
為有罪陳述，經告知被告簡式審判程序之旨，並聽取當事人之意
見後，裁定進行簡式審判程序判決如下：
    主  文
甲○○施用第一級毒品，累犯，處有期徒刑捌月。扣案之海洛因
（驗後淨重零點壹玖捌公克）沒收銷燬之；上揭毒品外包裝袋
肆只、注射針筒貳支及殘渣袋壹個（殘渣與袋均無法單獨析離測
重），均沒收。
    事  實
一、甲○○前因違反肅清煙毒條例等案件，經本院以82年度訴字
    第1188號判處應執行有期徒刑4 年、7 月，應執行有期徒刑
    4 年6 月確定，入監服刑後，於民國84年5 月23日縮短刑期
    假釋出監並交付保護管束，嗣經撤銷假釋，應執行殘刑有期
    徒刑2 年9 月又24日；復因違反肅清煙毒條例案件，先後經
    本院以86年度訴字第2568號、87年度訴字第363 號判處有期
    徒刑3 年2 月、3 年6 月確定，與上開殘刑接續執行，於91
    年8 月7 日縮短刑期假釋出監並交付保護管束，再經撤銷假
    釋，應執行殘刑有期徒刑4 年7 月又16日，於96年7 月16日
    裁定減刑執行完畢。又因施用毒品案件，經本院以93年度毒
    聲字第604 號裁定送觀察、勒戒後，認有繼續施用毒品之傾
    向，再經本院以93年度毒聲字第908 號裁定令入戒治處所施
    以強制戒治，於94年2 月15日強制戒治執行完畢釋放，並經
    臺灣板橋地方法院檢察署檢察官以94年度戒毒偵字第126 號
    為不起訴處分確定。
二、詎甲○○猶不知悛悔，再基於施用第一級毒品海洛因（下均
    稱海洛因）之犯意，於前開強制戒治執行完畢釋放後及有期
    徒刑執行完畢後之5 年以內，於96年12月28日19時在臺北縣
    新莊市○○路543 巷7 弄31號2 樓住處，以將海洛因摻水放
    入針筒後注射之方式施用海洛因1 次，旋於當日19時25分許
    在上址為警查獲，並扣得海洛因4 包（驗後0.1938公克）、
    注射針筒2 支及殘渣袋1 個（殘渣與袋均無法單獨析離測重
    ）等物，經警將對甲○○所採集之尿液送驗結果後，係呈鴉
    片類陽性反應，而查悉上情。
三、案經臺北縣政府警察局新莊分局報告台灣板橋地方法院檢察
    署檢察官偵查起訴。
    理  由
一、按除被告所犯為死刑、無期徒刑、最輕本刑為3 年以上有期
    徒刑之罪或高等法院管轄第一審案件者外，於第一次審判期
    日前之準備程序進行中，被告先就被訴事實為有罪之陳述時
    ，審判長得告知被告簡式審判程序之旨，並聽取當事人、代
    理人、辯護人及輔佐人之意見後，裁定進行簡式審判程序，
    刑事訴訟法第273 條之1 第1 項定有明文。經核本件被告所
    犯係死刑、無期徒刑、最輕本刑為3 年以上有期徒刑以外之
    罪，其於準備程序中就被訴事實為有罪之陳述，經法官告知
    簡式審判程序之旨，並聽取公訴人、被告之意見後，本院爰
    依首揭規定，合議裁定由受命法官獨任進行簡式審判程序，
    合先敘明。
二、上揭事實，業據被告甲○○於本院審理中坦承不諱，且被告
    為警查獲後所採集之尿液，經送臺灣檢驗科技股份有限公司
    以EIA 酵素免疫分析法初步檢驗，再以GC/MS 氣相層析質譜
    儀法確認檢驗結果，呈現鴉片類（海洛因）陽性之反應乙節
    ，有該公司97年1 月16日編號CH/2008/10193 號濫用藥物檢
    驗報告、煙毒麻醉藥品被移送者姓名及代碼對照表各1 紙附
    卷可稽（見偵查卷第16、43頁），復有如事實欄之扣案物可
    資為佐，堪信其自白與事實相符。又被告前因施用毒品案件
    ，經本院以93年度毒聲字第604 號裁定送觀察、勒戒後，認
    有繼續施用毒品之傾向，再經本院以93年度毒聲字第908 號
    裁定令入戒治處所施以強制戒治，於94年2 月15日強制戒治
    執行完畢釋放，並經臺灣板橋地方法院檢察署檢察官以94
    年度戒毒偵字第126 號為不起訴處分確定乙節，有臺灣高等
    法院被告前案紀錄表1 份在卷可參，被告於上開強制戒治執
    行完畢釋放後，5 年內再犯本件施用毒品犯行，應依法論科
    。
三、核被告甲○○所為，係犯毒品危害防制條例第10條第1 項之
    施用第一級毒品罪。被告施用前後持有第一級毒品之犯行，
    為施用之高度行為所吸收，不另論罪。又被告有事實欄所載
    之執行紀錄，有臺灣高等法院被告前案紀錄表在卷可稽，其
    於有期徒刑執行完畢後之5 年以內，再故意犯本件有期徒刑
    以上之罪，為累犯，應依法加重其刑。爰審酌被告前已有多
    次施用毒品之犯行，顯無視於毒品對於自身健康之戕害及國
    家對於杜絕毒品犯罪之禁令，惟考量施用毒品者均具有相當
    程度之生理成癮性及心理依賴性，戒除不易，且犯罪心態與
    一般刑事犯罪之本質不同，非難性較低，暨衡以其施用毒品
    之動機、犯罪後坦承犯行之態度、自承於本件為警查獲後曾
    至醫院接受服用美沙冬治療等一切情狀，量處如主文所示之
    刑，以資懲儆。末查，扣案白色偏黃粉末4 袋，確含第一級
    毒品海洛因之事實，有交通部民用航空局航空醫務中心97年
    1 月18日航藥鑑字第0970293 號毒品鑑定書1 份存卷可考（
    附於偵查卷第42頁），是該扣案之海洛因（驗後淨重0.1938
    公克），係屬違禁物，應依毒品危害防制條例第18條第1 項
    前段之規定，併予諭知沒收銷燬；至上揭海洛因外包裝袋4
    只，係被告所有用來包裹海洛因，防其裸露、潮濕，便於攜
    帶，另注射針筒2 支、殘渣袋1 個（殘渣與袋均無法單獨析
    離測重）等則為被告所有供本件施用毒品所用之物，已為被
    告供承在卷，均依刑法第38條第1 項第2 款規定宣告沒收。
據上論斷，應依刑事訴訟法第273 條之1 第1 項、第299 條第1
項前段，毒品危害防制條例第10條第1 項、第18條第1 項前段，
刑法第11條前段、第47條第1 項、第38條第1 項第2 款，判決如
主文。
本案經檢察官江祐丞到庭執行職務。
中    華    民    國    97    年    3     月    28    日
                  刑事第十一庭  法  官  邱景芬
以上正本證明與原本無異
如不服本判決應於送達後10日內向本院提出上訴狀
                                書記官  曾千庭
中    華    民    國    97    年    3     月    31    日
附錄本案論罪科刑法條全文
毒品危害防制條例第10條
施用第一級毒品者，處 6 月以上 5 年以下有期徒刑。
施用第二級毒品者，處 3 年以下有期徒刑。


司法院資訊處製作；財團法人民間司法改革基金會備份。
